臺灣桃園地方法院小額民事判決
110年度桃原保險小字第32號
原      告  明台產物保險股份有限公司

法定代理人  長瀬耕一


訴訟代理人  郁睿清  
被      告  曾鄒國瑞

訴訟代理人  曾鄒輔培
上列當事人間請求損害賠償事件，本院於民國110 年12月23日言
詞辯論終結，判決如下：
    主      文
一、被告應給付原告新臺幣16,305元，及自民國一一○年六月三
    十日起至清償日止，按週年利率百分之五計算之利息。
二、訴訟費用新臺幣1,000元由被告負擔。
三、本判決得假執行。
    事實及理由
壹、程序部分：
    按小額訴訟之訴狀送達後，原告不得將原訴變更或追加他訴
    ，但擴張或減縮應受判決事項之聲明者，不在此限，民事訴
    訟法第436 條之23準用第436 條第2 項適用第255 條第1 項
    但書第3 款定有明文。經查，原告起訴時請求：「被告應給
    付原告新臺幣（下同）20,295元，及自起訴狀繕本送達翌日
    起至清償日止，按週年利率5 ％計算之利息」（見本院卷第
    4 頁），嗣於民國110 年12月23日言詞辯論期日變更聲明為
    ：「被告應給付原告16,305元，及自起訴狀繕本送達翌日起
    至清償日止，按週年利率5 ％計算之利息」（見本院卷第54
    頁），核係減縮應受判決事項之聲明，應予准許。
貳、實體部分：
一、原告主張：被告於108 年7 月18日15時35分許，騎乘車牌號
    碼000-000號普通重型機車（下稱肇事車輛），沿桃園市大
    園區中正東路往大園交流道、埔心之方向行駛，行經桃園市
    ○○區○○○路000號前時，因未注意車前狀況及保持安全距離，
    而自後追撞由訴外人顏秀峰所駕駛，並由原告承保之車牌號
    碼000-0000號自用小客貨車（下稱系爭車輛），系爭車輛因
    而受損。嗣系爭車輛送廠修復，支出維修費用共20,295元（
    工資2,140元、烤漆11,658 元、零件費用6,497元），後由
    原告依保險契約給付完畢。而上述維修費用經計算零件折舊
    後，必要之回復原狀費用應為16,305元，因而依侵權行為及
    保險代位之法律關係提起本件訴訟，請求被告賠償。並聲明
    ：被告應給付原告16,305元，及自起訴狀繕本送達翌日起至
    清償日止，按週年利率5 ％計算之利息。
二、被告則以：顏秀峰於本件交通事故中應有過失存在，而被告
    亦受有財損及人傷，兩造既然都有肇事因素，則原告請求之
    修繕費用應共同負擔等語，資為抗辯，並聲明：原告之訴駁
    回。
三、本院得心證之理由：
  ㈠按因故意或過失，不法侵害他人之權利者，負損害賠償責任
    ；汽車、機車或其他非依軌道行駛之動力車輛，在使用中加
    損害於他人者，駕駛人應賠償因此所生之損害，民法第184 
    條第1 項前段、第191 條之2 前段分別定有明文。經查，被
    告於上開時、地，駕駛肇事車輛自後追撞系爭車輛，系爭車
    輛因而受損，後原告依保險契約之約定而支付系爭車輛之修
    繕費用等情，有汽車保險單、汽車險理賠申請書、賠款同意
    書、道路交通事故現場圖、道路交通事故調查表㈠、調查報
    告表㈡及現場照片等（見本院卷第7至9頁、第11頁、第14至1
    7頁、第21至29頁）在卷為憑，經核與原告所述相符，是本
    院綜合各項證據調查結果及全辯論意旨，堪認原告之主張為
    真實。
　㈡至被告雖以前詞置辯。惟汽車在同一車道行駛時，除擬超越
    前車外，後車與前車之間應保持隨時可以煞停之距離；汽車
    行駛時，駕駛人應注意車前狀況，並隨時採取必要之安全措
    施，道路交通安全規則第94條第1項、第3項分別定有明文。
    經查，顏秀峰於上開時間，駕駛系爭車輛行經前開路段時，
    因其前方車輛眾多而停下車輛依序排隊乙情，為被告所不爭
    執（見本院卷第32頁），則被告未注意車前狀況且未保持安
    全距離，因而煞車不及自後追撞系爭車輛，自難認顏秀峰就
    本件交通事故之發生有何過失存在。是被告上開所辯，委無
    足採。因此，原告請求被告負侵權行為損害賠償責任，自屬
    有據。
  ㈢負損害賠償責任者，除法律另有規定或契約另有訂定外，應
    回復他方損害發生前之原狀，且債權人得請求支付回復原狀
    所必要之費用，以代回復原狀，民法第213 條第1 、3 項定
    有明文。又物被毀損者，被害人除得依民法第196 條行使權
    利外，亦得依第213 條第3 項請求支付回復原狀所必要之費
    用，最高法院107 年度台上字第1618號民事判決參照。債權
    人所得請求者既為回復原狀之必要費用，倘以修復費用為估
    定其回復原狀費用之標準，則修理材料以新品換舊品時，即
    應予折舊，最高法院96年度台上字第854 號民事判決參照。
    另依行政院財政部發布之固定資產耐用年數表及固定資產折
    舊率表規定，汽車如非屬運輸業用客車、貨車，耐用年數為
    5 年，依定率遞減法每年折舊千分之369 ，其最後1 年之折
    舊額，加歷年折舊累計額，總和不得超過該資產成本原額之
    10分之9 。經查，系爭車輛修理費用總計為20,295元（工資
    2,140元、烤漆11,658 元、零件費用6,497元）乙情，有估
    價單、發票（見本院卷第12 至13 頁）在卷可稽，惟零件費
    用既係以舊換新，即應計算折舊，而系爭車輛為自用小客貨
    車，非屬運輸業用客車、貨車，且出廠日係106 年7 月乙節
    ，有行車執照（見本院卷第6頁）附卷可參，系爭車輛至本
    件交通事故發生之108 年7 月18日止，使用已有2 年1 月期
    間，則揆諸上開折舊規定，零件部分費用折舊後之金額應為
    2,507元（計算式詳如附表），另加計工資2,140元、烤漆11
    ,658 元，則原告得請求系爭車輛修復之費用應為16,305元
    （計算式：2,507＋2,140＋11,658＝16,305）。
四、末按給付無確定期限者，債務人於債權人得請求給付時，經
    其催告而未為給付，自受催告時起，負遲延責任。其經債權
    人起訴而送達訴狀，或依督促程序送達支付命令，或為其他
    相類之行為者，與催告有同一之效力；又遲延之債務，以支
    付金錢為標的者，債權人得請求依法定利率計算之遲延利息
    ，而應付利息之債務，其利率未經約定，亦無法律可據者，
    週年利率為5 ％，民法第229 條第2 項、第233 條第1 項前
    段及第203 條分別定有明文。查，本件原告請求被告給付系
    爭車輛回復原狀費用16,305元部分，係以支付金錢為標的，
    且無確定期限，又未約定利息，則被告應自受催告時起，負
    遲延責任，則原告就上述得請求之金額，併請求自起訴狀繕
    本送達被告之翌日即110 年6 月30日（見本院卷第36頁）起
    至清償日止，按年息5 ％計算之利息，同為有據。
五、綜上所述，原告依侵權行為及保險代位之法律關係，請求被
    告給付16,305元，及自110 年6 月30日起至清償日止，按週
    年利率5%計算之利息，為有理由，應予准許。
六、本件係依民事訴訟法第436 條之8適用小額訴訟程序所為被
    告敗訴之判決，爰依同法第436條之20之規定，依職權宣告
    假執行。
七、本件事證已臻明確，兩造其餘主張、陳述及所提之證據，經
    審酌判決結果並無影響，爰不逐一論述，附此敘明。
八、訴訟費用負擔之依據：民事訴訟法第78 條，並依同法第436
    條之19第1 項規定，確定訴訟費用額如主文第2項所示。
中　　華　　民　　國　　111 　年　　1 　　月　　14　　日
                  桃園簡易庭  法  官  顏嘉漢
以上為正本係照原本作成。
如不服本判決，應於送達後20日內，向本院提出上訴狀並表明上
訴理由，如於本判決宣示後送達前提起上訴者，應於判決送達後
20日內補提上訴理由書（須附繕本）。
如委任律師提起上訴者，應一併繳納上訴審裁判費。   
中　　華　　民　　國　　111 　年　　1 　　月　　14　　日
                              書記官  楊上毅
附表
折舊時間           金額
第1年折舊值        6,497×0.369=2,397
第1年折舊後價值    6,497-2,397=4,100
第2年折舊值        4,100×0.369=1,513
第2年折舊後價值    4,100-1,513=2,587
第3年折舊值        2,587×0.369×(1/12)=80
第3年折舊後價值    2,587-80=2,507

附錄：
一、民事訴訟法第436條之24第2項：
    對於小額程序之第一審裁判上訴或抗告，非以其違背法令為
    理由，不得為之。
二、民事訴訟法第436條之25：
    上訴狀內應記載上訴理由，表明下列各款事項：
    (一)原判決所違背之法令及其具體內容。
    (二)依訴訟資料可認為原判決有違背法令之具體事實。
三、民事訴訟法第471條第1項：（依同法第436條之32第2項規定
    於小額事件之上訴程序準用之）
    上訴狀內未表明上訴理由者，上訴人應於提起上訴後20日內
    ，提出理由書於原第二審法院；未提出者，毌庸命其補正，
    由原第二審法院以裁定駁回之。